# 陈版，有关试生产阶段成本

提问人：ariel00 时间：2013-01-15 10:57:16
药企在GMP验收前发生的试生产成本是不是应该计入在建工程？如果GMP验收通过，相应房屋已经转固，将产品销售出去直接做收入可以吧？这部分收入没有成本对不？

回答人：chenyiwei
这个问题的关键是固定资产达到预定可使用状态的时点的判断问题。我理解固定资产达到预定可使用状态的判断主要依据是固定资产自身的技术状态，在固定资产达到预定可使用状态之前（可能早于通过GMP认证的时间）的试生产支出计入在建工程成本，形成的可对外销售的产品按预计可变现净值冲减在建工程成本。不应出现将试生产产品销售款计入收入但其成本却资本化计入在建工程，导致收入无对应成本的情况。

回答人：chenyiwei
回复 ariel00 的帖子
1 、试生产产品应单独计入“其他流动资产”项目，与正常生产的存货不能混淆。即：借：其他流动资产，贷：在建工程（按预计可变现净值）。后续销售时：借：银行存款等，贷：其他流动资产。如果确实毛利率很高的，则冲减在建工程以将在建工程成本冲减至零为限。
2 、根据借款费用准则第十三条规定：“购建或者生产符合资本化条件的资产需要试生产或者试运行的，在试生产结果表明资产能够正常生产出合格产品、或者试运行结果表明资产能够正常运转或者营业时，应当认为该资产已经达到预定可使用或者可销售状态。”如果只有通过认证才能表明这些设备确实达到了可使用状态，则以通过认证作为转固时点。
关键是：试生产的可对外销售的产品从在建工程转出时，应按预计可变现净值而不是不含折旧的生产成本转出到其他流动资产。

提问人：ariel00 时间：2013-01-15 22:36:33
回复 chenyiwei 的帖子
比如 12 年转固，但在 13 年销售，成本 100 ，收入1000.将试生产产品成本计入其他流动资产，销售时不确认收入？而冲减其他流动资产。那不是冲出负数了吗？

回答人：chenyiwei
2012 年产出产品时：借：其他流动资产，贷：在建工程 1000 （按预计可变现净值） 2013 年对外销售时：借：银行存款，贷：其他流动资产 1000

提问人：yzsld 时间：2014-12-04 10:19:02
陈老师，如果试生产产出的一部分作为公司内部的半成品，将直接将该半成品转移到另一个独立的分厂进行进一步加工后方对外出售，对这部分半成品的成本是否应当计入在建工程试生产成本？

回答人：chenyiwei
相当于先按照试生产成本计入在建工程成本，但同时按照同一金额转入下一步骤的生产成本（借：在建工程，贷：相关科目；借：生产成本，贷：在建工程）。所以对在建工程的成本总体上没有影响。

提问人：zengfengxia 时间：2015-01-22 14:14:48
陈版， 7 楼的情况对试生产出来的半成品计价，是不是可以参考市场价值，这样的话，可能在建成本可能会低些而存货成本提高？

回答人：chenyiwei
如果该半成品有活跃市场，则可以以市场价格估算其可收回金额。感谢补充。